【裁判字號】    92,交易,363
【裁判日期】    920820
【裁判案由】    過失致死
【裁判全文】
臺灣板橋地方法院刑事判決                        九十二年度交易字第三六三號
    公  訴  人  臺灣板橋地方法院檢察署檢察官
    被      告  乙○○
                甲○○
右列被告因過失致死案件，經檢察官提起公訴（九十二年度偵字第二七三號），本院
判決如左：
    主  文
乙○○因過失致人於死，處有期徒刑肆月，如易科罰金，以參佰元折算壹日，緩刑貳
年。
甲○○因過失致人於死，處有期徒刑伍月，如易科罰金，以參佰元折算壹日，緩刑貳
年。
    事  實
一、乙○○於民國（下同）九十一年十月二十七日晚上十時四十分許，駕駛車牌號碼
    ＫＹ－八二九二號自用小客車，沿臺北縣鶯歌鎮○○○路由南向北行駛，行經臺
    北縣鶯歌鎮○○○路、中正一路二一一巷與中山路之交岔路口時，原應注意汽車
    行駛至交岔路口，轉彎車應讓直行車先行，且汽車行進中，駕駛人應注意車前狀
    況，隨時採取必要安全措施，而依當時情形又無不能注意之情事，竟疏於注意，
    未留意前方車況，而貿然於該路口左轉，欲進入臺北縣鶯歌鎮○○路往桃園方向
    行駛，適有亦未注意車前狀況之甲○○，騎乘車牌號碼ＦＵＩ－六三○號重型機
    車、附載張雅莉，沿臺北縣鶯歌鎮○○○路二一一巷往中正一路方向對向駛至，
    甲○○因閃避不及緊急煞車，致其所騎乘之上開重型機車失控倒地，倒地滑行後
    撞擊乙○○所駕駛之上開自小客車，致甲○○受有手、腳輕微擦傷之傷害（甲○
    ○受傷部分未據告訴），及張雅莉受有顱內出血之傷害，張雅莉嗣於同年十一月
    一日經臺大醫院醫師判定為腦死後，經家屬同意進行器官捐贈。
二、案經張雅莉之母丙○○訴由臺北縣政府警察局三峽分局報請臺灣板橋地方法院檢
    察署檢察官偵查起訴。
    理  由
一、訊據被告乙○○、甲○○均坦承有於右揭時、地肇事之事實，復有臺北縣政府警
    察局三峽分局製作之道路交通事故調查報告表乙件、臺北縣警察局三峽分局道路
    交通事故補充資料表乙件、臺北縣政府警察局北縣警交字第Ｃ00000000
    號舉發違反道路交通管理事件通知單乙紙、財團法人恩主公醫院九十一年十月三
    十日甲種診斷證明書乙紙、肇事現場及車損照片共二十二幀等附卷可稽，另本件
    車禍被害人張雅莉因此受傷死亡，亦經臺灣板橋地方法院檢察署檢察官督同檢驗
    員相驗屬實，製有相驗筆錄、相驗屍體證明書、驗斷書各乙份在卷可憑，並有國
    立台灣大學醫學院附設醫院腦死檢查表乙份附卷可參，足認被告二人之供述與事
    實相符。
二、被告林秋譚雖另抗辯該路段並非圓環，伊並無過失云云，惟臺北縣鶯歌鎮○○○
    路及中正一路二一一巷之交通號誌變化為同時相同，有臺北縣政府警察局三峽分
    局九十一年十二月二十七日峽警刑字第○九一口二五四一二號函附卷可稽，被告
    乙○○於警詢與偵、審中復均自承當時欲左轉進入臺北縣鶯歌鎮○○路，堪認肇
    事前被告甲○○、乙○○之行車狀況屬於對向行進之狀態，惟因本件被告乙○○
    於欲轉彎時未注意車前狀況，且未依圓環遵行方向行駛，致生本件事故，即便上
    開肇事地點道路設置標誌不完整易造成用路人誤闖，而於嗣後改善重新規劃，仍
    不解除被告乙○○過失致人於死之刑責。又參上開道路交通事故調查表及肇事現
    場照片顯示，另一被告甲○○因閃避不及緊急煞車之煞車痕長達一點八公尺，又
    參雜無數據斷斷續續之機車刮地痕數條，可證被告甲○○當時行經上開交岔路口
    時車速過快，因緊急煞車失控打滑，先行倒地滑行後，始撞擊另一被告乙○○之
    上開自小客車，臺灣省臺北縣區車輛行車事故鑑定委員會亦同此意見，是檢察官
    起訴書所載，係被告乙○○閃避不及，所駕駛之上開自小客車碰撞另一被告甲○
    ○所騎乘之上開重型機車之事實有誤，併此敘明。
三、按駕駛人應注意車前狀況，隨時採取必要安全措施；市區道路，在未劃設車道線
    或行車分向線之道路，市區時速不得超過三十公里，道路交通安全規則第九十四
    條第三項、第九十三條第一項第一款但書分別定有明文。本件被告駕車自應注意
    上述道路交通安全規定，又依附卷之上開道路交通事故調查報告表所載，本件肇
    事時、地之天候、路況皆良好，則肇事當時被告二人均無不能注意之情事，乃被
    告二人竟疏未注意，被告乙○○未遵守路權規定，不注意車前況即貿然左轉，被
    告甲○○則因車速過快且未注意車前狀況，致被害人張雅莉受傷倒地，受有顱內
    出血等傷害，可證被告乙○○、甲○○之駕車失當行為，均有過失。再依上開相
    驗結果，被害人確因本件車禍，顱內出血致死，則被告二人過失駕車肇事行為，
    與被害人之死亡結果間，均具有相當因果關係，而本件車禍肇事責任，經臺灣省
    臺北縣區車輛行車事故鑑定委員會鑑定結果，亦認定被告乙○○駕駛上開自小客
    車未依圓環遵行方向行駛為肇事主因，被告甲○○騎乘上開重型機車，行經不良
    路況之多叉路口未減速慢行為肇事次因，有臺灣省臺北縣區車輛行車事故鑑定委
    員會函附之北鑑字第九二○○三九號鑑定意見書附卷可參，是以其駕車肇事過失
    致人於死之犯行洵堪認定，被告罪證明確，應予依法論罪科刑。
四、核被告乙○○與甲○○之所為，係犯刑法第二百七十六條第一項之過失致人於死
    罪。爰審酌被告乙○○與甲○○之品行、素行、二人過失之程度、及已與被害人
    家屬達成民事和解，有臺北市中山區調解委員會九十一年民調字第二八五號調解
    書乙紙附卷可稽等一切情狀，乃分別量處如主文所示之刑，並諭知易科罰金之折
    算標準，以示懲儆。又被告皆未曾受有期徒刑以上刑之宣告，有臺灣高等法院被
    告全國前案紀錄表及臺灣高等法院檢察署刑案紀錄簡覆表各乙份在卷足憑，其偶
    因過失罹犯本罪，犯後已與被害人家屬和解，受此科刑教訓之後，當知所戒慎而
    無再犯之虞，本院因認所宣告之刑以暫不執行為適當，併予宣告緩刑二年，以勵
    自新。
據上論斷，應依刑事訴訟法第二百九十九條第一項前段，刑法第二百七十六條第一項
、第四十一條第一項、第七十四條第一款，罰金罰鍰提高標準條例第一條前段、第二
條，判決如主文。
本案經檢察官楊勝男到庭執行職務。
中      華      民      國      九十二      年      八    月    二十    日
                                  臺灣板橋地方法院刑事第一庭
                                          法  官  胡  堅  勤
右正本證明與原本無異。
如不服本判決，應於判決送達後十日內，向本院提出上訴狀。
                                          書記官  吳  詩  琳
中      華      民      國      九十二      年      八    月    二十    日
附錄所犯法條：
中華民國刑法第二百七十六條（過失致死罪）
因過失致人於死者，處二年以下有期徒刑、拘役或二千元以下罰金。
從事業務之人，因業務上之過失犯前項之罪者，處五年以下有期徒刑或拘役，得併科
三千元以下罰金。


司法院資訊處製作；財團法人民間司法改革基金會備份。
